【裁判字號】    97,訴,2640
【裁判日期】    970930
【裁判案由】    毒品危害防制條例
【裁判全文】
臺灣板橋地方法院刑事判決              97年度訴字第2640號
公  訴  人  臺灣板橋地方法院檢察署檢察官
被      告  甲○○
                    （現羈押於臺灣臺北看守所）
上列被告因毒品危害防制條例案件，經檢察官提起公訴（97年度
毒偵字第4389號），因被告於本院準備程序中就被訴事實為有罪
之陳述，本院告知被告簡式審判程序之旨，並聽取當事人之意見
後，合議庭裁定改由受命法官獨任依簡式審判程序進行，判決如
下：
    主  文
甲○○施用第一級毒品，處有期徒刑玖月；扣案之海洛因殘渣袋
伍個沒收銷燬之。又施用第二級毒品，處有期徒刑伍月，扣案之
第二級毒品甲基安非他命貳包（合計驗餘淨重零點參壹捌捌公克
，含殘留甲基安非他命難以剝離之包裝袋貳個）、甲基安非他命
殘渣袋貳個均沒收銷燬之；玻璃球壹個，沒收之。應執行有期徒
刑壹年。扣案之海洛因殘渣袋伍個、第二級毒品甲基安非他命貳
包（合計驗餘淨重零點參壹捌捌公克，含殘留甲基安非他命難以
剝離之包裝袋貳個）、甲基安非他命殘渣袋貳個均沒收銷燬之；
玻璃球壹個，沒收之。
    事  實
一、甲○○前於民國95年間因施用毒品案件，經本院以95年度毒
    聲字第1332號裁定送觀察、勒戒後，認無繼續施用毒品傾向
    ，而於95年10月31日執行完畢釋放出所，並由臺灣板橋地方
    法院檢察署檢察官以95年度毒偵字第6493號為不起訴處分確
    定。詎仍不知悔改，明知海洛因及甲基安非他命係毒品危害
    防制條例第2 條第2 項第1 款、第2 款所明定之第一、二級
    毒品，不得持有及施用，竟於上開觀察、勒戒執行完畢釋放
    後5 年內，仍基於施用第一級毒品海洛因之犯意，於97年5
    月7 日下午某時，在臺北縣新莊市○○○路94巷15號5 樓住
    處，以將海洛因置入香菸內點燃吸食之方式，施用第一級毒
    品海洛因1 次，另基於施用第二級毒品甲基安非他命之犯意
    ，於同日下午某時，在上開住處，以將甲基安非他命置於玻
    璃吸食器內燒烤吸取其煙霧之方式，施用第二級毒品甲基安
    非他命1 次。嗣於97年5 月7 日晚上9 時30分許，甲○○及
    褚文勇、溫詔宇（該2 人涉嫌施用毒品部分，檢察官另案偵
    查中）共乘車牌號碼F4-4607 號自用小客車行經臺北縣土城
    市○○路○ 段281 巷19號前，為警攔檢盤查，並在甲○○所
    攜帶之背包內扣得海洛因殘渣袋5 個、第二級毒品甲基安非
    他命2 包（合計驗餘淨重0.3188公克）、甲基安非他命殘渣
    袋2 個、玻璃球1 個，經其同意採集尿液送驗，檢驗結果均
    呈嗎啡及甲基安非他命陽性反應，始知上情。
二、案經臺北縣政府警察局新莊分局報告臺灣板橋地方法院檢察
    署檢察官偵查起訴。
    理  由
一、按本件被告甲○○所犯係死刑、無期徒刑、最輕本刑為3 年
    以上有期徒刑以外之罪，其於準備程序就前揭被訴事實為有
    罪之陳述，經受命法官告知簡式審判程序之旨，並聽取其與
    公訴人之意見後，本院認無不得或不宜改依簡式審判程序進
    行之處，爰依刑事訴訟法第273 條之1 第1 項、第284 條之
    1 ，裁定本件由受命法官獨任進行簡式審判程序，合先敘明
    。
二、上揭事實，業據被告於本院審理中坦承不諱，且其於97年5
    月7日所採驗之尿液，經送往臺灣檢驗科技股份有限公司以G
    C/MS方法（氣相層析/ 質譜儀法）檢驗，結果均確呈第一級
    毒品海洛因代謝後嗎啡及第二級毒品甲基安非他命之陽性反
    應，此有卷附該公司97年5 月22日報告編號CH/2008/50253
    號濫用藥物檢驗報告、臺北縣政府警察局新莊分局偵辦毒品
    案被移送者姓名及代碼對照表各1 紙、現場照片6 張在卷可
    稽（見偵卷第18至21頁、本院卷第20頁），另扣案之不明晶
    體2 包（合計驗餘淨重0.3188公克），經送往交通部民用航
    空局航空醫務中心鑑定，檢出第二級毒品甲基安非他命成分
    ，有該中心97年5 月20日出具之航藥鑑字第0972665 號鑑定
    書1 紙在卷可憑（見本院卷第21頁），並有海洛因殘渣袋5
    個、甲基安非他命殘渣袋2 個、玻璃球1 個扣案可資佐證，
    足認被告自白與事實相符，洵堪採為論罪科刑之依據。再被
    告前於95年間因施用毒品案件，經本院以95年度毒聲字第13
    32號裁定送觀察、勒戒後，認無繼續施用毒品傾向，而於95
    年10月31日執行完畢釋放出所，並由臺灣板橋地方法院檢察
    署檢察官以95年度毒偵字第6493號為不起訴處分確定等情，
    有臺灣高等法院被告前案紀錄表1 份附卷可稽，足徵被告於
    觀察、勒戒執行完畢釋放後，5 年內再為本件施用毒品犯行
    ，自應依法論罪科刑。是以本件事證明確，被告犯行堪以認
    定。
三、查海洛因及甲基安非他命分屬毒品危害防制條例第2 條第2
    項第1 款所規定之第一級毒品及同條項第2 款所規定之第二
    級毒品，核被告所為，係犯毒品危害防制條例第10條第1 項
    施用第一級毒品罪及同條第2 項施用第二級毒品罪。被告持
    有第一、二級毒品，復分別進而施用，其持有毒品之低度行
    為，應分別為施用第一、二級毒品之高度行為所吸收，均不
    另論罪。被告所犯上開施用第一級毒品罪及施用第二級毒品
    罪之間，犯意各別，罪名不同，應分論併罰之。爰審酌被告
    前已因施用毒品案件經觀察、勒戒，本應徹底戒除毒癮，不
    料其竟仍繼續施用毒品，顯見其並無戒除毒害之決心，本不
    宜寬貸，惟念其施用毒品乃自戕一己之身體健康，對於他人
    生命、身體、財產等法益，尚無重大明顯之實害，且犯後坦
    承犯行，態度尚佳等一切情狀，分別量處如主文所示之刑，
    並定其應執行之刑，以資懲儆。
四、扣案之白色透明結晶2 包（合計驗餘淨重0.3188公克），經
    鑑定結果確含第二級毒品甲基安非他命成分，業如上述，又
    其外包裝袋與毒品粉末難以完全析離，均應依毒品危害防制
    條例第18條第1 項前段規定，沒收銷燬之；扣案之海洛因殘
    渣袋5 個、甲基安非他命殘渣袋2 個，因其外包裝袋與毒品
    粉末難以完全析離，併依上開規定宣告沒收銷燬之；扣案之
    吸食器1 個，為被告所有供其施用毒品所用之物，業據被告
    供承在卷（見本院卷第55頁），爰依刑法第38條第1 項第2
    款之規定併予宣告沒收。
據上論斷，應依刑事訴訟法第273 條之1 第1 項、第284 條之1
、第299 條第1 項前段，毒品危害防制條例第10條第1 項、第2
項、第18條第1 項前段，刑法第11條前段、第51條第5 款、第38
條第1 項第2 款，判決如主文。
本案經檢察官鄭潔如到庭執行職務。
中    華    民    國    97    年    9     月    30    日
                  刑事第十六庭  法  官  錢衍蓁
上列正本證明與原本無異。
如不服本判決，應於送達後十日內敘明上訴理由，向本院提出上
訴狀。
                                書記官  陳淑怡
中    華    民    國    97    年    9     月    30    日
附錄本判決論罪法條全文：
毒品危害防制條例第10條
施用第一級毒品者，處6月以上5年以下有期徒刑。
施用第二級毒品者，處3年以下有期徒刑。


司法院資訊處製作；財團法人民間司法改革基金會備份。
